【裁判字號】    88,交上訴,2600
【裁判日期】    890203
【裁判案由】    業務過失致死
【裁判全文】
臺灣高等法院臺中分院刑事判決                八十八年度交上訴字第二六○○號
    上  訴  人  臺灣台中地方法院檢察署檢察官
    上  訴  人
    即  被  告  庚○○
    選任辯護人  郭登富
                陳大俊
                張秀瑜
右上訴人因被告業務過失致死案件，不服臺灣台中地方法院八十八年度交訴字第九七
號中華民國八十八年十月二十五日第一審判決（起訴案號：臺灣台中地方法院檢察署
八十八年度偵字第一八七二一號），提起上訴，本院判決如左：
      主  文
原判決撤銷。
庚○○從事業務之人，因業務上之過失致人於死，處有期徒刑壹年貳月，緩刑貳年。
      事  實
一、庚○○原係台中市○○路六九三之三號正鐵快遞行之司機，為從事駕駛業務之人
    。庚○○於民國八十八年五月五日十六時三十分許，駕駛車牌號碼ＤＪ－一八四
    二號快遞貨車由西往東方向沿台中市○○路行駛，途經弘孝路與智惠街口時，本
    應注意市區路段之行車速限不得超過四十公里，且於設有閃光紅燈之交岔路口，
    車輛應減速接近，先停止於交岔路口前，讓幹道車優先通行後認為安全時，方得
    續行。依當時情形，又無不能注意之情形，竟疏於注意車前狀況猶以時速超過六
    十公里之速度行駛，且弘孝路方向為閃光紅燈，庚○○接近該交叉路口時未減速
    ，亦未停車再開，而仍以一貫之六十公里時速行駛通過，適有李亞蒨騎乘車牌號
    碼ＯＢＹ－四二０號機車由北往南方向沿智惠街直行而來，庚○○閃煞不及而撞
    擊李亞蒨之機車右側，李亞蒨因而人車倒地，受有顱內出血、胸部創傷之傷害，
    送醫後延至八十八年五月十日十五時五分許不治死亡。庚○○則於肇事後，在未
    經有偵查權之機關或公務員發覺為犯嫌前，向到場處理之台中市警察局第四分局
    西屯分駐所警員己○○自首，陳明其為肇事者及肇事經過，並願接受裁判。
二、案經李亞蒨之夫丙○○、子丁○○、戊○○、乙○○訴請請臺灣臺中地方法院檢
    察署檢察官偵查起訴。
    理  由
一、訊據被告庚○○坦承對其於右揭時、地因過失肇事致被害人李亞蒨死亡之事實，
    惟辯稱：伊於肇事後有向到場處理之台中市警察局第四分局西屯分駐所警員己○
    ○自首，陳明其為肇事者及肇事經過，合乎自首之規定。又被害人李亞蒨於行經
    該交叉路口時並未減速慢行亦有過失云云。經查被告坦承之上開犯罪事實，核與
    被害人李亞蒨之夫丙○○、子丁○○、戊○○、乙○○於偵、審中指訴之情節相
    符，並有台中市○○○道路交通事故調查報告表及肇事現場圖各一份、現場相片
    四張附卷可稽。而被害人李亞蒨確因本件車禍受傷死亡，亦經檢察官督同法醫師
    相驗屬實，製有勘驗筆錄、相驗屍體證明書、驗斷書各一份在卷足參。按駕駛人
    駕駛汽車應注意車前狀況，並隨時採取必要之安全措施；行車速度應依標誌之規
    定，無標誌者，在市區道路，時速不得超過四十公里；又閃光紅燈表示停車再開
    ，車輛應減速接近，先停止於交岔路口前，讓幹道車優先通行後認為安全時，方
    得續行，道路交通安全規則第九十三條第一項、第九十四條第三項及道路交通標
    誌標線號誌設置規則第二百十一條第一項第二款分別定有明文。本件被告為正鐵
    快遞行之司機，業據被告供承在卷，為職業駕駛人，其駕車自應注意上述道路交
    通安全規則及道路交通標誌標線號誌設置規則之規定，而依肇事當時狀況被告並
    無不能注意之情事，被告應注意，又非不能注意，竟疏未注意車前狀況猶以時速
    超過六十公里之速度超速行駛及未在設有閃光紅燈之交岔路口停車再開，以致肇
    事並致被害人李亞蒨死亡，被告顯有過失。又被害人李亞蒨因本件車禍死亡，與
    被告之過失行為間並有相當因果關係。又被告於肇事後，在未經有偵查權之機關
    或公務員發覺為犯嫌前，向到場處理之台中市警察局第四分局西屯分駐所警員己
    ○○坦承其為肇事者及肇事經過，並願接受裁判，此經被告供承在卷，並經證人
    即警員己○○到庭證述屬實，核與自首要件相符。被告辯稱其有自首，自堪採信
    。從而，本件事證明確，被告過失犯行洵堪認定。本件事證已臻明確，被告再聲
    請鑑定肇事責任，已無必要，而被害人已死亡，無法查知其在上開交岔路口是否
    有減速慢行，縱使被害人未減速慢行亦無解於被告之過失責任，併此敘明。
二、被告肇事當時係正鐵快遞行之司機，為從事駕駛業務之人，核其所為係犯刑法第
    二百七十六條第二項之因業務過失致人於死罪。又被告於肇事後自首，依法應予
    減輕其刑。原審予以論罪科刑，固非無見，被告上訴意旨以其已有自首，原審未
    依自首之規定減輕其刑，而指摘原判決不當，為有理由。又原審漏未認定被告疏
    於注意在設有閃光紅燈號誌之交岔路口，車輛應減速接近，先停止於交岔路口前
    ，停車再開之事實，自有未洽。另被告已與告訴人達成和解並賠償損害，此有被
    告提出之和解書一紙附卷可稽，原審未及審酌，尚有未合。檢察官上訴意旨以被
    告肇事後，未與告訴人達成和解並賠償損害，認原審量刑過輕，為無理由。惟原
    判決既有上述可議之處，即無可維持，應由本院撤銷改判。爰審酌被告之過失程
    度，被告肇事後坦承犯行，並已與被害人家屬達成民事和解等一切情狀，量處如
    主文第二項所示之刑，以示懲戒。又被告未曾受有期徒刑以上刑之宣告，此有本
    院被告全國前案紀錄表附卷可稽，事後已坦承犯行，深具悔意，並已與被害人家
    屬達成和解並賠償損害，經此刑之宣告後，應知警惕而無再犯之虞，本院認以暫
    不執行其刑為適當，爰併予宣告緩刑二年，用啟自新。
三、據上論斷，應依刑事訴訟法第三百六十九條第一項前段、第三百六十四條、第二
    百九十九條第一項前段、刑法第二百七十六條第二項、第六十二條前段、第七十
    四條第一款，罰金罰鍰提高標準條例第一條前段，判決如主文。
本案經檢察官甲○○到庭執行職務。
中      華      民      國    八十九    年      二      月      三      日
      臺灣高等法院臺中分院刑事第七庭
                                        審判長法  官  劉  連  星
                                              法  官  江  錫  麟
                                              法  官  林  秋  華
右正本證明與原本無異。
如不服本判決應於收受送達後十日內向本院提出上訴書狀，其未述上訴之理由者並
得於提起上訴後十日內向本院補提理由書（均須按他造當事人之人數附繕本）。
                                              書記官  阮  正  枝
中      華      民      國    八十九     年      二       月     八     日
附錄法條
刑法第二百七十六條
因過失致人於死者，處二年以下有期徒刑、拘役或二千元以下罰金。
從事業務之人，因業務上之過失犯前項之罪者，處五年以下有期徒刑或拘役，得併科
三千元以下罰金。
                                                                        Ｆ


司法院資訊處製作；財團法人民間司法改革基金會備份。
